【裁判字號】    95,易,901
【裁判日期】    951003
【裁判案由】    妨害自由
【裁判全文】
臺灣臺中地方法院刑事判決               95年度易字第901號
公  訴  人  臺灣臺中地方法院檢察署檢察官
被      告  戊○○
                    號
            己○○
            庚○○
上列被告因妨害自由案件，經檢察官提起公訴（94年度選偵字第
55號），本院判決如下：
    主    文
戊○○以加害名譽之事，恐嚇他人，致生危害於安全，處拘役
拾日，如易科罰金，以銀元佰元即新臺幣玖佰元折算壹日。
己○○、庚○○均無罪。
    犯罪事實
一、戊○○曾於民國（下同）九十五年間因妨害秘密案件，經本
    院於九十五年間判處有期徒刑四月（本件未構成累犯）。緣
    戊○○於九十四年間介紹丙○○投標國防部軍備局「彗星營
    區兵舍整建工程」，丙○○並以永靖營造股份有限公司（下
    稱永靖公司）名義簽立承諾書予己○○，承諾永靖公司願出
    價投標該工程，如得標，並提撥外加價予己○○，如未得標
    ，承諾書失效，如可歸責永靖公司之事由致未出標，仍願支
    付新臺幣一億四千八百萬元之百分之三之顧問費為罰款；惟
    其後該軍備局工程於九十四年九月二十九日開標後，永靖公
    司因檢附投標文件不全，未附資源統計表及單價分析表為不
    予決標對象，戊○○、己○○等人因之認係可歸責於永靖公
    司，故丙○○應賠償承諾書所載之罰款，而丙○○則認係不
    可歸責於永靖公司，毋須罰款，雙方遂產生歧見。
二、戊○○因知悉丙○○已登記參選九十四年度公職人員三合一
    選舉之臺中市東南區市議員，為市議員候選人，並訂九十四
    年十月十五日在臺中市○區○○路六三四號成立競選總部，
    戊○○遂基於恐嚇犯意，先於九十四年十月二日二十、二十
    一時許，在臺中市○區○○街五十九號，要受丙○○委託請
    來協談之何榮倫，代為向丙○○轉達：「做人連碰面解決問
    題都不要，要是丙○○競選總部成立的時候，可能會有人去
    丙○○競選總部拉布條，到時候影響丙○○的得票，也不能
    怪到伊（指戊○○）」等語，而以加害名譽之事恫嚇丙○○
    ，經何榮倫轉告丙○○，使丙○○心生畏懼，致生危害於安
    全。
三、案經丙○○訴由及臺中市警察局第三分局報請臺灣臺中地方
    法院檢察署檢察官偵查起訴。
    理  由
壹、有罪部分
一、訊據被告戊○○對上揭時地有與何榮倫見面協談，並有託何
    榮倫轉達意見予丙○○之事於本院自承在卷，惟矢口否認有
    恐嚇犯行，辯稱：我沒有告訴何榮倫起訴書所載的那些話，
    我請他約丙○○與己○○找時間大家談談。我沒有請何榮倫
    轉告丙○○如果不出面可能有人去競選總部拉布條。我根本
    沒有講這些話，且當天還有一位朋友叫甲○○在場。且何榮
    倫是丙○○的親戚，何榮倫的證述可能與我的轉述有差距云
    云，惟查：
（一）被告戊○○上揭恐嚇犯行，業據告訴人丙○○於本院指訴
      及證述甚詳（本院卷第三一頁），其於本院指稱：「何榮
      倫在十月二日過了二、三天在我的服務處東光園路二九０
      號告訴我說，本來戊○○要我與他們談，我說這是很清楚
      的東西不用談，何榮倫說戊○○轉達的事情，說競選總部
      成立的時候要是有人去抗議拉白布條，他也沒有辦法。‥
      ‥我聽了會怕」等語（本院卷第三一頁），並於本院證稱
      ：「（檢察官問：你之前說十月二日何榮倫有跟你說什麼
      ？）時間已經很久，我忘記了。我只記得當時他說成立大
      會當天會有人來抗議，‥‥何榮倫說是戊○○要他轉達的
      ，何說，有工程的糾紛要解決，不然當天就會來，說會來
      抗議、拉布條。（檢察官問：何榮倫是否有跟你說，戊○○說到時候，如果影響你的選情不能怪他？）有，何榮倫
      有說這個。（檢察官問：聽了之後感覺如何？）我覺得害
      怕，所以我就向警察局申請保護」等語（本院卷第九二頁
      ），復據證人何榮倫於偵訊具結證稱：「我將丙○○講的
      話轉達給戊○○知道，戊○○說做人連碰面解決都不要，
      要是丙○○競選總部成立的時候，可能會有人去丙○○競
      選總部拉布條，到時候影響丙○○的得票，也不能怪到他
      （戊○○），要我回去跟丙○○講，我離開後馬上在路旁
      打電話給丙○○，問他在何處，我當天和丙○○在丙○○
      的服務處碰面，轉達戊○○所講的話」等語（偵卷第三十
      、三一頁），二人就戊○○託何榮倫轉達之恫嚇內容，互
      核相符；雖二人就何榮倫係於九十四年十月二日當日轉達
      或十月二日過二、三日始轉達乙節，略有出入，惟人之記
      憶隨時間經過而有不完全，證人丙○○於本院證述何榮倫
      之轉達日期時，距事發當時已逾半年，且斯時其正忙於選
      舉，自難期其記憶完全。再參以證人何榮倫與被告戊○○
      並無怨仇，自無挾怨誣指之必要，且其僅係擔任居中協談
      之人，再偽證刑罰遠較恐嚇刑罰為重，衡情其自無干冒偽
      證重罪之風險，誣指戊○○犯恐嚇輕罪，是告訴人丙○○
      及證人何榮倫所述，應堪採信。
（二）被告戊○○雖否認有恐嚇之事，辯稱：我沒有請何榮倫轉
      告丙○○如果不出面可能有人去競選總部拉布條。何榮倫
      的證述可能與我的轉述有差距云云，惟查，本件恫嚇之「
      要是丙○○競選總部成立的時候，可能會有人去丙○○競
      選總部拉布條」等語，就加害名譽之未來惡害，發生之時
      、地及方式均甚明確，倘被告戊○○未曾詳予提及，何榮
      倫豈可能得知未來惡害發生之時、地及方式，是本件顯非
      何榮倫有所誤解，被告戊○○所辯顯非可採；再證人甲○○於本院雖證稱：「（被告戊○○問：我與何榮倫談到丙○○事情的時候，你是否在場？）我不認識何榮倫，我只
      知道一個叫阿倫的人，我當時有在場。（被告戊○○問：
      我有否跟何榮倫說，我要恐嚇丙○○的事情？）我是沒有
      聽到。‥‥我中間有離開去廁所，大約二十幾秒，因為廁
      所就在旁邊。‥‥（受命法官問：被告戊○○有否託何榮
      倫轉達何事？）不知道，當時有電視，我一邊看電視，一
      邊聽談話等語（本院卷第九八至一００頁），則依證人甲○○之證詞，其既有中途為上廁所離開現場，且在場時又
      一邊看電視，一邊聽談話，而不知悉戊○○是否託何榮倫
      轉達事情，顯見其未全程注意聽聞當時之談話內容，是依
      證人甲○○之證述內容，自不足為有利被告戊○○之認定
      ，被告戊○○此部分犯行堪予認定。
    事證明確，被告戊○○上揭犯行堪予認定。
二、核被告戊○○所為，係犯刑法第三百零五條之恐嚇危害安全
    罪。爰審酌被告戊○○本件犯行之動機，係為促丙○○出面
    商談糾紛，惟其就與告訴人意見不一之民事糾紛，未尋司法
    途逕解決，反以恐嚇方式威脅丙○○須出面商談，實屬不智
    ，再其恐嚇之方法係以言詞為之，又對正極力進行市議員選
    舉之被害人丙○○造成之心理影響甚大，又其犯後復遲未能
    與被害人達成和解，暨考其犯後態度等一切情狀，量處如主
    文所示之刑，並諭知易科罰金之折算標準。
三、又查，被告行為後，刑法業已於九十五年七月一日修正施行
    ，其中：
（一）修正後刑法第二條第一項規定，已將新舊法律適用之「從
      新從輕」原則，改採「從舊從輕」原則，而此規定僅係規
      範行為後法律變更所生新舊法律比較適用之準據法，並非
      實體刑罰法律，自不生行為後法律變更之比較適用之問題
      ，應逕行適用新法第二條第一項之規定，為「從舊從輕」
      之比較。
（二）刑法第三百零五條之恐嚇危害安全罪，罰金刑部分係處三
      百元以下罰金，依修正後刑法施行法增訂第一條之一之規
      定：「中華民國九十四年一月七日刑法修正施行後，刑法
      分則編所定罰金之貨幣單位為新臺幣。」「九十四年一月
      七日刑法修正時，刑法分則編未修正之條文定有罰金者，
      自九十四年一月七日刑法修正施行後，就其所定數額提高
      為三十倍。但七十二年六月二十六日至九十四年一月七日
      新增或修正之條文，就其所定數額提高為三倍。」及刑法
      第三十三條第五款修正為：「主刑之種類如下：‥‥五、
      罰金：新臺幣一千元以上，以百元計算之。」等規定觀之
      ，依修正後之法律，刑法第三百零五條之恐嚇危害安全罪
      所得科處之罰金刑最高額為新臺幣九千元（三百元乘以三
      十倍）、最低額為新臺幣一千元；而依被告行為時即修正
      前刑法第三十三條第五款規定之罰金最低額銀元一元計算
      ，刑法第三百零五條之恐嚇危害安全罪之罰金刑之最高額
      為銀元三千元（因提高十倍）即新臺幣九千元，最低額為
      銀元十元（因提高十倍）即新臺幣三十元。因此，比較上
      述修正前、後之刑罰法律，自應以被告行為時即修正前刑
      法關於科處罰金刑之法律較有利於被告。
（三）修正前刑法第四十一條第一項前段規定：「犯最重本刑為
      五年以下有期徒刑以下之刑之罪，而受六個月以下有期徒
      刑或拘役之宣告，因身體、教育、職業、家庭之關係或其
      他正當事由，執行顯有困難者，得以一元以上三元以下折
      算1日，易科罰金。」又被告行為時之易科罰金折算標準
      ，依修正前罰金罰鍰提高標準條例第二條前段（現已刪除
      ）規定，就其原定數額提高為一百倍折算一日，則本件被
      告行為時之易科罰金折算標準，應以銀元三百元折算一日
      ，經折算為新臺幣後，應以新臺幣九百元折算為一日；惟
      修正後刑法第四十一條第一項前段規定：「犯最重本刑為
      五年以下有期徒刑以下之刑之罪，而受六個月以下有期徒
      刑或拘役之宣告者，得以新臺幣一千元、二千元或三千元
      折算一日，易科罰金。」比較修正前後之易科罰金折算標
      準，以修正前刑法之規定，較有利於被告，則應依刑法第
      二條第一項前段，適用修正前刑法第四十一條第一項前段
      規定，定其折算標準，併此敘明。
四、再被告戊○○另被訴於九十四年十月十五日之恐嚇犯行部分
    ，公訴人所提之積極證據不足證明被告戊○○此部分另犯恐
    嚇犯行（此部分被訴之犯罪事實及理由詳如下述），公訴人
    復認此部分與前開有罪之恐嚇部分，有連續犯之裁判上一罪
    關係，爰不另為無罪之諭知（詳如下述）。
貳、被告己○○、庚○○無罪部分及被告戊○○不另為無罪諭知
    部分
一、公訴意旨略以：戊○○承前恐嚇之概括犯意聯絡，並與己○○、庚○○及不詳姓名之成年男子五、六人基於犯意聯絡，
    於同年月十五日上午九時許，在臺中市○區○○路六三四號
    競選總部成立處，由戊○○及己○○進入丙○○競選總部成
    立大會會場內，庚○○及其餘真實姓名年籍不詳之成年男子
    五、六人留在會場門口處路旁，於丙○○上台致詞前，戊○○及己○○在台前對丙○○恫稱：如果工程款不處理的話，
    會有外面的六、七人來鬧場等語，恐嚇丙○○，使丙○○心
    生畏懼，致生危害於安全。因認被告戊○○、己○○、庚○○三人均係犯刑法第三百零五條之恐嚇危害安全罪嫌云云。
二、按犯罪事實應依證據認定之，無證據不得認定犯罪事實。又
    不能證明被告犯罪者，應諭知無罪之判決，刑事訴訟法第一
    百五十四條第二項、第三百零一條第一項定有明文。次按刑
    事訴訟法第一百六十一條已於民國九十一年二月八日修正公
    布，其第一項規定：檢察官就被告犯罪事實，應負舉證責任
    ，並指出證明之方法。因此，檢察官對於起訴之犯罪事實，
    應負提出之證據及說服之實質舉證責任。倘其所提出之證據
    ，不足為被告有罪之積極證明，或其指出之證明方法，無從
    說服法院以形成被告有罪之心證，基於無罪推定之原則，自
    應為被告無罪判決之諭知。本件原審審判時，修正之刑事訴
    訟法關於舉證責任之規定，已經公布施行，檢察官仍未提出
    適合於證明犯罪事實之積極證據，並說明其證據方法與待證
    事實之關係；原審對於卷內訴訟資料，復已逐一剖析，參互
    審酌，仍無從獲得有罪之心證，因而維持第一審諭知無罪之
    判決，於法洵無違誤，最高法院九十二年臺上字第一二八號
    判例可資參照。
三、公訴人認被告三人此部分涉犯恐嚇危害安全罪嫌，無非以告
    訴人丙○○之指訴及證人辛○○之證述，復參以證人蔡順鵬
    、許啟田之證詞，並有承諾書、市議員候選人丙○○成立競
    選總部重大治安預警狀況一覽表、現場相片及通聯紀錄為證
    ，固非無據。惟訊據被告三人對九十四年十月十五日有至丙○○競選總部會場之事於本院固自承在卷，惟被告三人均堅
    決否認有恐嚇犯行，被告戊○○辯稱：當天競選總部成立，
    ‥‥我當天有告訴丙○○有帶己○○來，希望結束的時候請
    丙○○與己○○二人碰面，結果沒有，我們說完就離開會場
    了，‥‥我並沒有對丙○○恐嚇說不處理會有人來鬧場等語
    ；被告陳瓊則華辯稱：當天我沒有恐嚇丙○○說不處理會有
    六、七個人來鬧場，當天庚○○是我打電話告訴他說我會去
    丙○○會場，庚○○是我公司員工是我叫他來處理的，他有
    無帶五、六個人來我不知道，當天我只有看見庚○○，我沒
    有看見庚○○與五、六個人在一起，也沒有看見有準備布條
    等語；被告庚○○辯稱：我麻煩我朋友乙○○載我到台中，
    我與乙○○還有一位朋友一起去會場，除此外我沒有叫其他
    的人去，當天我也沒有看到現場有布條，我也沒有叫人去現
    場拉布條。當天我到場的時候是在競選總部馬路對面。當天
    我沒有遇到丙○○，也沒有與丙○○講到話或遇到面等語。
    經查：
（一）告訴人丙○○固於警詢及本院多次指訴於上揭時間遭受恐
      嚇，惟對遭恐嚇之內容，其於警詢指稱：「戊○○與己○○他們於九十四年十月十五日在我競選總部成立時，他們
      在近千人面前走到舞台前，面目凶惡撂話向我說我們的事
      如何解決，故意要我當場難堪。‥‥他們在現場告知在場
      人說要我交付他們新臺幣四、五百萬元。（警問：是何人
      出言，以何種言語恐嚇脅迫你交付財物？）‥‥戊○○說
      湯姓男子有承諾書，要我跟他處理，不然做什麼事情對我
      不利，他就不知道了，使我心生畏懼」云云（九十四年十
      月十九日警卷第九、十頁），惟其於本院先指稱：「戊○○、己○○二人在當天早上競選總部準備開始之前而不是
      之後，二人已經跟我說話語氣很不好，說這事情今天一定
      要講清楚，一定要解決，除此外我記憶中沒有告訴我其他
      恐嚇的話」云云（本院卷第三一頁），後於本院則具結證
      稱：「當時我在競選總部，我邀請來賓等人到前面坐，我
      準備要上去講話的時候，被告戊○○、己○○二人就跑到
      競選總部的講台最前面找我，二人跟我說，今天事情一定
      要解決，我就跟他們說，現在人這麼多，我沒有辦法跟他
      們說什麼，我就安排他們請他們到後面。‥‥（檢察官問
      ：被告有否說如果不解決，就要怎麼樣？）只說要抗議，
      並沒有說要怎麼樣。（檢察官問：戊○○有否說如果不解
      決，要如何處理？）戊○○當時在現場是說事情今天一定
      要解決，如果不解決，人都在外面，他會擋不住」云云（
      本院卷第九一、九二頁筆錄），並證稱：「（受命法官問
      ：戊○○、己○○是否有說今天如果不解決，會有外面六
      、七個人進來鬧場？）現在這部分我比較模糊，沒有印象
      」云云（本院卷第九六頁），則就被告戊○○、己○○在
      競選總部講台前，究係說「我們的事如何解決」，「湯姓
      男子有承諾書，要跟他處理，不然做什麼事情對你不利，
      我就不知道了」，或是說「今天事情一定要講清楚，一定
      要解決」，或是說「事情今天一定要解決，如果不解決，
      人都在外面，他會擋不住」，告訴人丙○○警詢及本院所
      述已前後不一，其於九十四年十月十九日即事發逾數日所
      製作之警詢筆錄，並未言及被告戊○○、己○○除表示「
      事情如何解決」外，另有以未來惡害之事對其恫稱，然其
      於事逾近一年之本院訊問時，則指稱戊○○有說「如果不
      解決，人都在外面，他會擋不住」云云，前後已非一致；
      再就證人辛○○有無聽聞其遭恐嚇乙節，告訴人丙○○先
      於本院供稱：「戊○○、己○○進來的時候，他們講的話
      ，旁邊有我同學辛○○聽到」云云（本院卷第三九頁），
      後又於本院具結證稱：「（審判長問：己○○、戊○○他
      們到講台前面，與你說話，當時辛○○距離多遠？）滿遠
      的，大概二、三十公尺，他聽不到我們說話」等語（本院
      卷第九六頁），而就辛○○有無聽聞，前後亦為完全不一
      致之陳述，是其所述已有瑕疵可指。
（二）而證人辛○○於偵訊證稱：「我有看到戊○○、己○○在
      丙○○準備致詞時，跑到丙○○前面說，如果工程款今天
      不處理的話，會有外面的六、七人進來鬧場」云云（偵卷
      第十頁），於本院則證稱：「（檢察官問：戊○○、己○○當時在丙○○旁邊，有跟丙○○說什麼？）我沒有聽到
      。（檢察官問：你跟檢察官說，他們二人與丙○○說，如
      果今天工程款不處理的話，會有外面六、七個人來鬧場？
      ）有。‥‥（檢察官問：事實上，他們二人在現場是否有
      跟丙○○說過這段話『如果今天工程款不處理的話，會有
      外面六、七個人來鬧場』？）這段話他們二人有向丙○○
      講，但是應該不是說鬧場，是說等一下如果有人來的話，
      他也沒有辦法擔待」云云（本院卷第一一九頁）；則依證
      人辛○○上開證述，其對有無聽聞被告戊○○、己○○在
      講台前對丙○○所述內容，先於本院供稱沒有聽聞云云，
      後又於本院供稱有聽聞被告二人說「等一下如果有人來的
      話，他也沒有辦法擔待」云云，與其偵訊所述，係聽聞被
      告二人說「如果工程款今天不處理的話，會有外面的六、
      七人進來鬧場」云云，前後亦非一致，且其偵訊證詞內容
      ，亦與告訴人丙○○於警詢、本院所述，亦非一致，則倘
      確有其事，何以告訴人丙○○於警詢、本院所述不一，且
      與證人辛○○於偵訊所述亦不相符，而證人辛○○於偵訊
      及本院所述亦不相同，反係於事發近一年之丙○○及辛○○二人於本院所述，內容略較相近，實與常情相違，是證
      人辛○○所述有上開瑕疵可指，亦難採信。
（三）再證人丙○○亦自承競選總部成立當天，被告戊○○、己○○來的時候，其因有向警局申請保護，隨扈也在身邊等
      情（本院卷第九二頁），丙○○既因受戊○○於九十四年
      十月二日之恐嚇，而心生畏懼，並因之向警局申請保護，
      且被告戊○○、己○○二人於九十四年十月十五日到競選
      總部時，丙○○及其隨扈均應有警覺而提高注意，且丙○○申請之警局隨扈亦在身邊，倘被告戊○○、己○○二人
      確有於九十四年十月十五日對丙○○恐嚇，何以均未見保
      護丙○○之隨扈出面指證？
（四）且查，依警員丁○○製作之市議員候選人丙○○成立競選
      總部重大治安預警狀況一覽表固有「大會進行時，約十時
      十五分，有二名不詳男子進入會場並接近市議員候選人丙○○放話：何時處理該筆款項，若無回應，揚言立即率眾
      在會場前拉白布條以示抗議」等語之記載，有前開重大治
      安預警狀況一覽表在卷可佐（警卷第四三頁），惟該項記
      載亦與告訴人丙○○於警詢及本院、證人辛○○於偵訊及
      本院所述均不相符，且亦非警員丁○○依親身見聞所記載
      ，證人丁○○至於本院證述當日見聞，係證稱：「到的時
      候，偵查員已經在現場，丙○○議員成立競選總部，當時
      已經在現場台上演講，外面都是人群。當時有我們組長、
      我、許所長帶了一些警員，我當時並沒有看到有人在抗議
      ，我到的時候，布條已經收起來放在旁邊，當時我並沒有
      看到有人鬧事，只看到有人站在競選總部的馬路對面而已
      。我當時只看到那些人站在路口，沒有什麼動作。（檢察
      官問：有否跟丙○○瞭解狀況？）那不是我們的任務，那
      是偵查隊的工作，我們只是負責蒐情而已，再把情資送到
      警政署去，不負責蒐證」等語（本院卷第八八、八九頁）
      ，是自不能以市議員候選人丙○○成立競選總部重大治安
      預警狀況一覽表之記載為被告三人有為恐嚇犯行之認定。
（五）另查，被告庚○○於競選總部成立當天，並未與丙○○交
      談等情，亦據被告庚○○於本院陳明在卷，核與證人即告
      訴人丙○○於本院證述相符（本院卷第一０一頁），再參
      以證人即警員丁○○亦證稱：我有看到庚○○，看到他與
      立德所的所長在溝通，所長問他為何在那邊陳情。（檢察
      官問：庚○○是否有激動的動作、言語？）沒有，當時只
      看到他與所長講話而已。‥‥當時我並沒有看到有人拿白
      布條出來，我只看到白布條放在摩托車的腳踏板上等語（
      本院卷第八八、八九頁），則被告庚○○既未與丙○○交
      談，復無證據證明被告庚○○於現場有為何恐嚇之言詞或
      舉動，且本件公訴人所提出之證據復不能證明被告三人有
      犯意聯絡，而由被告戊○○、己○○當日對丙○○恫稱「
      如果工程款不處理的話，會有外面的六、七人來鬧場」，
      自無從認定被告庚○○有恐嚇犯行。
（六）至證人蔡順鵬、許啟田於偵訊並未證述有親身見聞九十四
      年十月十五日在丙○○競選總部發生之事，證人蔡順鵬僅
      證稱當日晚間戊○○與其電話交談內容，證人許啟田僅證
      稱九十四年十一月八日發生之事，均與被告三人於九十四
      年十月十五日在丙○○競選總部有無對丙○○恐嚇之事無
      涉；另附卷之通聯紀錄，亦僅能證明被告己○○等人所持
      用電話之通聯情形，再附卷之承諾書，亦僅證明告訴人丙○○與被告己○○間民事糾紛之緣由，均無從證明被告三
      人是否有於九十四年十月十五日在丙○○競選總部對丙○○恐嚇之事。
（七）綜上所述，本件依告訴人丙○○及證人辛○○前後不一之
      證述，尚不足為被告三人有為恐嚇犯行之認定，此外，復
      查無其他積極證據足資證明被告三人此部分有恐嚇犯行，
      爰依法對被告己○○、庚○○為無罪之諭知；另公訴人認
      被告戊○○此部分與其前開起訴並有罪之九十四年十月二
      日之恐嚇犯行部分有連續犯之裁判上一罪關係，此部分爰
      對被告戊○○不另為無罪之諭知，併此敘明。
（八）至被告戊○○猶就再聲請傳訊九十四年十月十五日當時執
      勤的員警，以證明當時是否有人在場拉白布條、喊欠錢還
      錢乙節，查依現場警員拍攝之搜證光碟，雖有警員交談對
      白稱現場有人帶白布條之錄影內容，惟現場並無人在場拉
      開白布條、喊欠錢還錢之情形，亦有本院勘驗筆錄所附之
      勘驗報告可佐，且告訴人丙○○於本院亦供稱：「（法官
      問：當天有無拉白布條的事情？）我在裡面，會場外面的
      事情我不知道」等語（本院卷第三二頁），是依告訴人丙○○之供稱，其既不知會場外有無人拉白布條，顯見無論
      現場是否有人攜帶白布條，均未對告訴人丙○○造成恐嚇
      ，是此部分已毋庸證明，且被告戊○○復未提出其要傳訊
      警員之姓名地址，再本件事證已明，其聲請傳訊執勤員警
      ，核無必要，應予駁回，併此敘明。
據上論斷，應依刑事訴訟法第二百九十九條第一項前段、第三百
零一條第一項前段，刑法第三百零五條、第二條第一項前段、修
正前刑法第四十一條第一項前段，罰金罰鍰提高標準條例第一條
前段，修正前罰金罰鍰提高標準條例第二條，現行法規所定貨幣
單位折算新臺幣條例第二條，判決如主文。
中    華    民    國    95    年    10    月    3     日
                  刑事第十庭    審判長法  官   郭瑞祥
                                      法  官   江奇峰
                                      法  官   黃家慧
上正本證明與原本無異。
如不服本判決，應於送達後十日內向本院提出上訴狀（須附繕
本），上訴於臺灣高等法院臺中分院。
                                      書記官   陳靖騰
中    華    民    國    95    年    10    月    3     日
中華民國刑法第305條：
以加害生命、身體、自由、名譽、財產之事，恐嚇他人致生危害
於安全者，處2年以下有期徒刑、拘役或300元以下罰金。


司法院資訊處製作；財團法人民間司法改革基金會備份。
